【裁判字號】    96,交簡上,23
【裁判日期】    970130
【裁判案由】    公共危險
【裁判全文】
臺灣宜蘭地方法院刑事判決            96年度交簡上字第23號
上  訴  人  臺灣宜蘭地方法院檢察署檢察官
被      告  甲○○
上列上訴人因被告公共危險案件，不服本院羅東簡易庭於中華民
國96年8月20日所為96年度羅簡字第168號第一審判決（聲請簡易
判決處刑案號：96年度偵字第2642號）提起上訴，本院管轄第二
審之合議庭判決如下：
    主  文
上訴駁回。
    事  實
一、甲○○前因酒後駕車公共危險案件，經本院羅東簡易庭於民
    國94年1月3日，以93年度羅交簡字第104號刑事判決判處拘
    役40日，於94年2月21日易科罰金執行完畢。詎其猶不知慎
    行，於96年6月23日晚間飲用酒類後，明知已不能安全駕駛
    動力交通工具之情況下，猶騎乘車牌號碼PPN-957號重型機
    車，於翌日（24日）凌晨零時27分許，行經宜蘭縣冬山鄉○
    ○路與安農二路時，因車輛行徑偏離常軌，且有蛇行、車身
    搖擺不定等情形，為警攔停後施以呼氣酒精測試，測得其呼
    酒精濃度達0.67mg/l，始知悉上情。
二、案經宜蘭縣警察局羅東分局報請臺灣宜蘭地方法院檢察署檢
    察官偵查後聲請簡易判決處刑。
    理  由
一、訊據被告甲○○於本院審理中，對於上開飲用酒類後駕駛機
    車，而為警攔停經測其呼氣中酒精濃度達0.67mg/l等情均坦
    承不諱。而按汽車駕駛人於飲酒後，其吐氣所含酒精濃度超
    過0.25mg/l，不得駕駛，被告行為時之道路交通安全規則第
    114條第2款定有明文，本件被告經警測得其呼氣中酒精濃度
    為0.67mg/l，且於騎乘機車過程中，有行徑偏離常軌，且有
    蛇行、車身搖擺不定等情形，此有宜蘭縣警察局羅東分局道
    路交通事故當事人酒精測定紀錄表、刑法第185條之3案件測
    試觀察紀錄表在卷可佐。加以被告經員警施以畫同心圓測試
    時，被告所畫圓型呈現不規則形狀，此有同心圓測試紀錄表
    附卷可參，顯見被告受酒精影響下，無法有效控制手部運動
    ，身體之協調性已有障礙，可認被告肇事當時確係酒後導致
    注意力不能集中，無法正常駕駛機車。綜上所述，本件事證
    明確，被告犯行堪以認定，應依法論科。
二、按被告於行為後，刑法第185條之3於97年1月2日修正公布，
    原條文之法定刑由1年以下有期徒刑、拘役或3萬元（經換算
    新台幣單位為9萬元）以下罰金，修正為1年以下有期徒刑、
    拘役或科或併科新台幣15萬元以下罰金，新舊法比較之結果
    ，以舊法有利於被告，依刑法第2條第1項前段，應適用修正
    前規定處斷。核被告前開所為，係犯修正前刑法第185條之3
    服用酒類不能安全駕駛動力交通工具而駕駛罪。原審認本件
    事證明確，審酌被告前有酒醉駕車前科，及依被告犯罪之目
    的、手段、犯罪所生之損害，與被告之生活狀況、智識程度
    ，與犯罪後坦承犯行、態度良好等一切情狀據以論罪科刑，
    及宣告易科罰金之折算標準，經核其認事用法均無違誤，量
    刑亦屬妥適。且刑之量定，係法院得依職權自由裁量之事項
    ，苟已斟酌刑法第57條各款所列情狀而未逾越法定刑度，即
    不得遽指為違法。本件原審已敘明斟酌被告犯後態度，及酒
    醉駕車對公共安全所生危害等一切情狀而量刑，未逾法定刑
    度，亦無失之過輕，公訴人以原審量刑顯有不當，為無理由
    。又刑事訴訟法第454條規定：「簡易判決，應記載下列事
    項：一、第五十一條第一項之記載。二、犯罪事實及證據名
    稱。三、應適用之法條。四、第三百零九條各款所列事項。
    五、自簡易判決送達之日起十日內，得提起上訴之曉示。但
    不得上訴者，不在此限。」、「前項判決書，得以簡略方式
    為之，如認定之犯罪事實、證據及應適用之法條，與檢察官
    聲請簡易判決處刑書或起訴書之記載相同者，得引用之。」
    ，是簡易判決僅就「犯罪事實」、「證據」及「應適用之法
    條」部分，如與檢察官聲請簡易判決處刑書之記載相同時，
    得於判決載明予以引用。原審判決中於事實及理由欄內具體
    敘明引用檢察官聲請簡易判決處刑書之「犯罪事實」、「證
    據」及「應適用之法條」，依「明示其一、排除其他」之原
    則，檢察官聲請簡易判決處刑書其餘部分自不在原審判決引
    用範圍內，況檢察官具體求刑部分僅供法院量刑參酌之用，
    並無拘束法院量刑之範圍，檢察官上訴意旨空言指摘原審判
    決不備理由及判決主文與理由矛盾，顯屬無據。綜上所述，
    公訴人之上訴，為無理由，應予駁回。
據上論斷，應依刑事訴訟法第455條之1第3項、第368條，判決如
主文。
本案經檢察官賴淑萍到庭執行職務
中    華    民    國    97    年    1     月    30    日
                  刑事第四庭審判長法  官  謝佩玲
                                  法  官  陳嘉年
                                  法  官  辜漢忠
以上正本證明與原本無異。
本件不得上訴。
                                  書記官  許麗汝
中    華    民    國    97    年    1     月    31    日
附錄本論罪科刑法條全文：
修正前刑法第185條之3
服用毒品、麻醉藥品、酒類或其他相類之物，不能安全駕駛動力
交通工具而駕駛者，處1年以下有期徒刑、拘役或3萬元以下罰金
。


司法院資訊處製作；財團法人民間司法改革基金會備份。
